【裁判字號】    95,上易,380
【裁判日期】    950509
【裁判案由】    恐嚇
【裁判全文】
臺灣高等法院臺中分院刑事判決         95年度上易字第380號
上  訴  人
即  被  告  戊○○
上列上訴人因恐嚇案件，不服臺灣苗栗地方法院94年度易字第26
9號，中華民國95年1月3日第一審判決 （起訴案號：臺灣苗栗地
方法院檢察署93年度偵字第3368號），提起上訴，本院判決如下
：
    主      文
原判決關於戊○○恐嚇部分撤銷。
戊○○以加害生命之事，恐嚇他人致生危害於安全，處拘役貳拾
日，如易科罰金，以佰元折算壹日。
    事      實
一、戊○○與郭己○○係叔姪女關係，二人因金錢糾紛，於民國
    （下同） 93年4月10日22時30分許，在苗栗縣頭份鎮下興里
    11鄰山下10號前互毆（傷害部分於審理中均撤回告訴）。於
    爭執中，戊○○向郭己○○稱：「我有槍，隨時隨地都可以
    給你死，只要你出娘家的大門就叫你準備棺材」等語，以加
    害生命之事，恐嚇郭己○○，致使郭己○○心生畏懼。
二、案經郭己○○訴請苗栗縣警察局頭份分局報告臺灣苗栗地方
    法院檢察署檢察官偵查起訴。
    理      由
一、訊據上訴人即被告戊○○否認有恐嚇犯行，辯稱：因郭己○
    ○積欠債務未還，雙方發生口角，進而相互拉扭，但被告絕
    無對郭己○○有何恐嚇言詞云云。惟查上開事實，業經被害
    人郭己○○於原審以證人身分證述甚詳，並稱：「他說要給
    我死，要我準備棺材，是在我家外面罵我時說的，我會感到
    害怕，他罵到我受不了」等語，而參以當時被告戊○○為向
    郭己○○討取新臺幣50萬元，手持刀械，以刀背重擊郭己○
    ○之身體，致左上臂多處瘀傷及左膝部鈍傷等情，有為恭紀
    念醫院出具之診斷證明書一紙及郭己○○受傷所攝之照片二
    幀在卷可稽，則以被告與郭己○○當時口角拉扭，進而以刀
    背毆擊郭己○○，其在盛怒之下而口不擇言，說一些重話，
    亦屬常情，被告於原審選任之辯護人於詰問郭己○○時亦自
    稱：「我們不否認當事人有說過重話，但是吵架本來就是會
    說一些難聽的話．．」等語（見原審卷第48頁），足見郭己
    ○○指訴被告以上開言詞恐嚇，尚屬實情，而堪採信。被告
    戊○○涉有恐嚇犯行，洵堪認定。
二、核被告戊○○所為，係犯刑法第 305條之恐嚇罪。原審雖予
    被告論科，惟查原判決引述甲○○、乙○○、丁○○、丙○
    ○等四人之警訊證言為證據，與刑事訴訟法第 159條之規定
    不符，且其中乙○○、丁○○二人於本院到庭，經詰問均稱
    當時被告與郭己○○是以客家話吵架，其二人非客家人，聽
    不懂被告說些什麼云云，乃原審仍採其二人在警訊之供詞為
    證據，即有不合，是被告上訴否認有恐嚇犯行，雖非可採，
    然原判決既有可議，即應將原審此部分之判決撤銷改判，爰
    審酌被告犯罪之動機，係因郭己○○積欠債務未還致一時激
    憤，而犯罪後已與被害人間達成和解，被害人於審理中亦主
    動表示原諒被告，希望不予處罰之意等一切情狀，從輕量處
    如主文第二項所示之刑，並諭知易科罰金之折算標準。
三、據上論斷，應依刑事訴訟法第369條第1項前段、第364條、
    第299條第1項前段，刑法第305條、第41條第1項前段，罰金
    罰鍰提高標準條例第1條前段、第2條前段，判決如主文。
本案經檢察官庚○○到庭執行職務。
中    華    民    國    95    年    5     月    9     日
              刑事第三庭  審判長法  官  王  增  瑜
                                法  官  廖  柏  基
                                法  官  陳  欣  安
上列正本證明與原本無異。
不得上訴。
                                書記官  阮  正  枝
中    華    民    國    95    年    5     月    10    日
附錄：
中華民國刑法第305條：
以加害生命、身體、自由、名譽、財產之事，恐嚇他人致生危害
於安全者，處二年以下有期徒刑、拘役或三百元以下罰金。
                                                      Ｒ


司法院資訊處製作；財團法人民間司法改革基金會備份。
